【裁判字號】    97,審訴,1794
【裁判日期】    971107
【裁判案由】    毒品危害防制條例
【裁判全文】
臺灣桃園地方法院刑事判決            97年度審訴字第1794號
公  訴  人  臺灣桃園地方法院檢察署檢察官
被      告  甲○○
上列被告因毒品危害防制條例案件，經檢察官提起公訴（97年度
毒偵字第1514號），被告於準備程序進行中為有罪陳述，經本院
合議庭裁定由受命法官獨任進行簡式審判程序，判決如下：
    主  文
甲○○施用第一級毒品，累犯，處有期徒刑拾壹月，扣案海洛因
柒包含袋（合計淨重壹點參零公克）、沾殘海洛因殘渣袋貳個，
均沒收銷燬；分裝鏟壹支沒收之。又施用第二級毒品，累犯，處
有期徒刑陸月，扣案甲基安非他命壹包含袋（驗餘淨重零點參肆
玖玖公克）沒收銷燬之。應執行有期徒刑壹年貳月。扣案海洛因
柒包含袋（合計淨重壹點參零公克）、沾殘海洛因殘渣袋貳個、
甲基安非他命壹包含袋（驗餘淨重零點參肆玖玖公克）均沒收銷
燬；分裝鏟壹支沒收之。
    事  實
一、甲○○前於民國87年間因施用毒品案件，經臺灣板橋地方法
    院以87年度毒聲字第2452號裁定送觀察、勒戒，因認有繼續
    施用毒品之傾向，再經同院以87年度毒聲字第2911號裁定送
    強制戒治，嗣經同院以88年度毒聲字第1955號裁定停止戒治
    併付保護管束，於88年10月29日戒治期滿執行完畢，並經臺
    灣板橋地方法院檢察署檢察官以88年度戒毒偵字第229 號為
    不起訴處分確定。復於89年間因施用毒品案件，經臺灣板橋
    地方法院分別以89年度毒聲字第801 號、89年度毒聲字第
    194 號裁定送觀察、勒戒及強制戒治，嗣經停止戒治併付保
    護管束，於90年2 月1 日戒治期滿，並經臺灣高等法院以89
    年度訴字第525 號判處有期徒刑6 月確定。再於91年間因施
    用毒品案件，經本院以91年度毒聲字第2786號裁定令入戒治
    處所施以強制戒治，嗣經停止戒治併付保護管束，於92 年
    11月29日戒治期滿，未經撤銷保護管束，視為執行完畢，並
    經本院以92年度訴字第105 號判處應執行有期徒刑1 年4 月
    確定。復因91年間因轉讓毒品、詐欺等案件，經臺灣高等法
    院以93年度上訴字第2458號判決判處應執行有期徒刑2 年10
    月確定；復於93年間因施用毒品案件，經本院以93年度桃簡
    字第531 號判決判處有期徒刑6 月確定；上開有期徒刑2 年
    10月、6 月之罪嗣經臺灣板橋地方法院以96年度聲減字第
    3229號裁定減刑並定應執行有期徒刑2 年6 月確定。又於91
    年間因施用毒品案件，經本院以92年度訴字第105 號判決判
    處應執行有期徒刑1 年4 月確定；再於92年間因贓物案件，
    經臺灣板橋地方法院以93年度易緝字第26號判決判處有期徒
    刑4 月確定；上開有期徒刑1 年4 月、4 月之罪，嗣經臺灣
    板橋地方法院以93年度聲字第768 號裁定合併定應執行有期
    徒刑1 年8 月確定，並與上開有期徒刑2 年6 月接續執行，
    於96年10月25日假釋出監併付保護管束，於97年2 月4 日假
    釋期滿，未經撤銷保護管束，視為執行完畢。仍不知悔改，
    復分別基於施用一、二級毒品犯意，於97年3 月16日某時及
    3 月17日下午，在桃園縣龜山鄉○○路○ 段50巷內之臨時搭
    建木屋內，以抽菸方式接續施用第一級毒品海洛因；另於97
    年3 月16日某時，同在上開木屋內，以鋁箔紙施用第二級毒
    品甲基安非他命。嗣於同年3 月17日21時許，在上開木屋內
    為警查獲，並扣得其所有之第一級毒品海洛因7 包含袋（合
    計淨重1.30公克）、沾殘海洛因殘渣袋2 個、第二級毒品甲
    基安非他命1 小包含袋（原淨重0.35公克，驗餘淨重0.3499
    公克）、分裝鏟1 支。
二、案經臺北縣政府警察局新莊分局報請臺灣桃園地方法院檢察
    署檢察官偵查起訴。
    理  由
一、本件被告所犯係死刑、無期徒刑、最輕本刑為3 年以上有期
    徒刑以外之罪，其於準備程序中就被訴事實為有罪之陳述，
    經法官告知簡式審判程序之旨，並聽取公訴人、被告之意見
    後，本院認為適宜由受命法官獨任進行簡式審判程序，合先
    敘明。
二、證據：
（一）被告甲○○於警詢、偵查及本院審理中之自白。
（二）臺灣檢驗科技股份有限公司濫用藥物尿液檢驗報告、臺北
      縣政府警察局新莊分局偵辦毒品危害防制條例案被移送人
      姓名代碼對照表、交通部民用航空局航空醫務中心毒品鑑
      定書、法務部調查局濫用藥物實驗室鑑定書。
（三）扣案海洛因7 包含袋（合計淨重1.30公克）、沾殘海洛因
      殘渣袋2 個、甲基安非他命1 小包含袋（原淨重0.35公克
      ，驗餘淨重0.3499公克）、分裝鏟1支。
三、據上論斷，應依刑事訴訟法第273 條之1 第1 項、第299 條
    第1 項前段、第310 條之2 ，毒品危害防制條例第10條第1
    項、第2 項、第18條第1 項前段，刑法第11條、第47條第1
    項、第38條第1 項第2 款、第51條第5 款，判決如主文。
四、如不服本判決，應於判決送達後10日內向本院提出上訴狀（
    應附繕本），其未敘述上訴理由者，應於上訴期間屆滿後20
    日內補提理由書狀於本院，上訴於臺灣高等法院。
本案經檢察官顏世翠到庭執行職務。
中    華    民    國    97    年    11    月    7     日
                    刑事庭  法  官  林孟宜
以上正本證明與原本無異。
                            書記官  洪明媚
中    華    民    國    97    年    11    月    7     日
附錄本案論罪科刑法條：
毒品危害防制條例第10條規定：
施用第一級毒品者，處6 月以上5 年以下有期徒刑。
施用第二級毒品者，處3 年以下有期徒刑。


司法院資訊處製作；財團法人民間司法改革基金會備份。
